---
output: html_document
error: FALSE
warning: FALSE
---

```{r setup, include=FALSE}
knitr::opts_chunk$set(warning = FALSE, message = FALSE) 

library(purrr)
library(readxl)
library(ggplot2)
library(dplyr)
library(zoo)
library(caret)
library(car)
library(stats)
library(readr)
library(DT)
library(formattable)
library(hrbrthemes)
library(tidyverse)
library(plotly)
library(GGally)
library(psych)
library(qgraph)
library(corrplot)
library(MASS)
library(gridExtra)
library(factoextra)
library(FactoMineR)
library(gplots)
library(CCA)
library(yacca)


print_df <- function(df) {
  datatable(df, 
            options = list(scrollX = TRUE,  # Горизонтальная прокрутка
                           pageLength = 10, 
                           autoWidth = TRUE),
            class = 'display nowrap',       # Отключение переноса текста для удобной прокрутки
            rownames = FALSE)               # Отключение номеров строк 
}

create_ggpairs <- function(data, density_diag = TRUE, fig_width = 15, fig_height = 7) {
  if (density_diag) {
    ggpairs(data, diag = list(continuous = "densityDiag", discrete = "barDiag", na = "naDiag", mapping = aes(fill = "red")), fig.width = fig_width, fig.height = fig_height)
  } else {
    ggpairs(data, diag = list(continuous = "barDiag", mapping = aes(fill = "red")), fig.width = fig_width, fig.height = fig_height)
  }
}

```

# Анализ каноничесих корреляций данных car2004

## Загрузка данных

```{r}
data_car <- read_excel("C:/Users/redmi/OneDrive/Документы/R analysis/car2004.xls", na = "*")
colnames(data_car) <- gsub("-", "_", colnames(data_car))

# Добавление доп.столбцов
data_car$Other <- ifelse(rowSums(data_car[c("Sport", "SportUtil", "Wagon", "Minivan", "Pickup")]) == 0, 1, 0)
data_car$Front_wheel <- ifelse(rowSums(data_car[c("All_wheel", "Rear_wheel")]) == 0, 1, 0)

# Создание категориальных переменных
data_car <- data_car %>%
mutate(
  Body_type = factor(case_when(
    Sport == 1 ~ 1,
    SportUtil == 1 ~ 2,
    Wagon == 1 ~ 3,
    Minivan == 1 ~ 4,
    Pickup == 1 ~ 5,
    Other == 1 ~ 6,
    TRUE ~ NA_integer_
  ), levels = c(1, 2, 3, 4, 5, 6), labels = c("Sport", "SportUtil", "Wagon", "Minivan", "Pickup", "Other"))
)

data_car <- data_car %>%
  mutate(
    Wheel_type = factor(case_when(
      All_wheel == 1 ~ 1,
      Rear_wheel == 1 ~ 2,
      Front_wheel == 1 ~ 3,
      TRUE ~ NA_integer_  
    ), levels = c(1, 2, 3), labels = c("All_wheel", "Rear_wheel", "Front_wheel"))
  )

head(data_car, 5) |>
 print_df()
```


Так как пропусков не так много, то заполним их медианным значением по каждому признаку.

```{r}
cols_to_fill <- c("CityMPG", "HW_MPG", "Weight", "WheelBase", "Length", "Width")
filled_cols <- na.aggregate(data_car[, cols_to_fill], FUN = median, na.rm = TRUE)
data_car[, cols_to_fill] <- filled_cols
```

Наблюдения Retail, Dealer, Engine, Horsepower, CityMPG, HW_MPG, Weight, WheelBase имеют хвост вправо, прологарифмируем их и построим графики зависимостей признаков. 

```{r chunk_name_1, fig.width=20, fig.height=13}
data_log <- data_car %>% 
  mutate_at(vars(Retail, Dealer, Engine, Horsepower, CityMPG, HW_MPG, Weight, WheelBase), ~log(.))

#Убираем сильно выделяющиеся наблюдения
data_log <- data_log[-c(69, 94, 70, 300, 97, 273, 272, 259, 305, 288, 241, 242, 419), ]

data_select <- data_log %>% 
  dplyr::select(-Name, -Sport, -SportUtil,-Wagon, -Minivan, -Pickup, -All_wheel, -Rear_wheel, -Cylinders, -Other, -Front_wheel, -Body_type, -Wheel_type)

create_ggpairs(data_select, density_diag = FALSE) 
```

## Результаты CCA

Разделим данные на две группы.

1 группа. Размеры машины: объединяет признаки WheelBase, Weight, Length, Width;

2 группа. Характеристики мотора (мощность и экономичность): Engine, Horsepower, HW_MPG, CityMPG.
 
```{r}
#group1 <- data_log[, c("Weight", "WheelBase", "Length", "Width")]
#group2 <- data_log[, c("CityMPG", "HW_MPG", "Engine", "Horsepower")]

#cca_result <- cancor(group1, group2)

#print(cca_result)

group1 <- data_log  %>% 
          dplyr::select ("Weight", "WheelBase", "Length", "Width") %>%
          scale()

group2 <- data_log %>% 
          dplyr::select ("CityMPG", "HW_MPG", "Engine", "Horsepower") %>%
          scale()
```

```{r}
cca_res <- cca(group1, group2)

summary(cca_res)
```


При уровне значимости $\alpha=0,05$ значимыми являются первые три канонические корреляции. 


#### Scatter plot для пар канонических переменных

```{r chunk_name_2, fig.width=20, fig.height=13}
X_scores <- as.matrix(group1) %*% cca_res$xcoef
Y_scores <- as.matrix(group2) %*% cca_res$ycoef

cca_scores <- data.frame(X1 = X_scores[, 1],
                         Y1 = Y_scores[, 1],
                         X2 = X_scores[, 2],
                         Y2 = Y_scores[, 2],
                         X3 = X_scores[, 3],
                         Y3 = Y_scores[, 3],
                         X4 = X_scores[, 4],
                         Y4 = Y_scores[, 4])

p1 <- ggplot(cca_scores, aes(x = X1, y = Y1)) +
  geom_point(color = "darkblue") +
  labs(title = "Первая каноническая корреляция",
       x = "CC1_X",
       y = "CC1_Y") +
  theme_minimal()

p2 <- ggplot(cca_scores, aes(x = X2, y = Y2)) +
  geom_point(color = "#00AFBB") +
  labs(title = "Вторая каноническая корреляция",
       x = "CC2_X",
       y = "CC2_Y") +
  theme_minimal()

p3 <- ggplot(cca_scores, aes(x = X3, y = Y3)) +
  geom_point(color = "#E7B800") +
  labs(title = "Третья каноническая корреляция",
       x = "CC3_X",
       y = "CC3_Y") +
  theme_minimal()

p4 <- ggplot(cca_scores, aes(x = X4, y = Y4)) +
  geom_point(color = "#FC4E07") +
  labs(title = "Четвертая каноническая корреляция",
       x = "CC4_X",
       y = "CC4_Y") +
  theme_minimal()

grid.arrange(p1, p2, p3, p4, nrow = 2)
```

1.  Сильная положительная корреляция между первой канонической переменной для группы размеров автомобилей и характеристиками двигателя. Это указывает на то, что более крупные автомобили часто имеют мощные двигатели с меньшей экономичностью. 

2. Корреляция значительно слабее, но еще присутствует. Это может отражать зависимости между второстепенными признаками.

3. Данный график уже показывает слабую корреляцию.

4. Данный график не имеет смысла рассматривать, так как 4 каноническая корреляция не значима.

#### Box plot между типом привода и первой канонической переменной

```{r chunk_name_3, fig.width=20, fig.height=13}
cca_df <- data_log %>% 
  mutate(CC1_X=cca_scores$X1,
         CC1_Y=cca_scores$Y1,
         CC2_X=cca_scores$X2,
         CC2_Y=cca_scores$Y2,
         CC3_X=cca_scores$X3,
         CC3_Y=cca_scores$Y3,
         CC4_X=cca_scores$X4,
         CC4_Y=cca_scores$Y4)

p1 <- ggplot(cca_df, aes(x = Wheel_type, y = CC1_X, color = Wheel_type)) +
  geom_boxplot(width=0.5) +
  geom_jitter(width=0.15) +
  theme(legen.position="none")


p2 <- ggplot(cca_df, aes(x = Wheel_type, y = CC1_Y, color = Wheel_type))+
  geom_boxplot(width=0.5) +
  geom_jitter(width=0.15) +
  theme(legen.position="none")

grid.arrange(p1, p2, nrow = 1)
```


Графики показывают распределение первой канонической переменной в зависимости от типов привода (Front_wheel, Rear_wheel, All_wheel). 


#### Scatter plot данных, раскрашеный по типам привода, в плоскости первых канонических переменных  

```{r}
cca_df %>% 
  ggplot(aes(x=CC1_X,y=CC1_Y, color=Wheel_type))+
  geom_point()
```

