---
output: html_document
error: FALSE
warning: FALSE
---

```{r setup, include=FALSE}
knitr::opts_chunk$set(warning = FALSE, message = FALSE) 

library(readxl)
library(ggplot2)
library(dplyr)
library(zoo)
library(caret)
library(car)
library(stats)
library(readr)
library(DT)
library(formattable)
library(hrbrthemes)
library(tidyverse)
library(plotly)
library(GGally)
library(psych)
library(qgraph)
library(corrplot)
library(factoextra)

print_df <- function(df) {
  datatable(df, 
            options = list(scrollX = TRUE,  # Горизонтальная прокрутка
                           pageLength = 10, 
                           autoWidth = TRUE),
            class = 'display nowrap',       # Отключение переноса текста для удобной прокрутки
            rownames = FALSE)               # Отключение номеров строк 
}

create_ggpairs <- function(data, density_diag = TRUE, fig_width = 15, fig_height = 7) {
  if (density_diag) {
    ggpairs(data, diag = list(continuous = "densityDiag", discrete = "barDiag", na = "naDiag", mapping = aes(fill = "red")), fig.width = fig_width, fig.height = fig_height)
  } else {
    ggpairs(data, diag = list(continuous = "barDiag", mapping = aes(fill = "red")), fig.width = fig_width, fig.height = fig_height)
  }
}

```


# Факторный анализ данных car2004

## Загрузка данных

```{r}
data_car <- read_excel("C:/Users/redmi/OneDrive/Документы/R analysis/car2004.xls", na = "*")
colnames(data_car) <- gsub("-", "_", colnames(data_car))

# Добавление доп.столбцов
data_car$Other <- ifelse(rowSums(data_car[c("Sport", "SportUtil", "Wagon", "Minivan", "Pickup")]) == 0, 1, 0)
data_car$Front_wheel <- ifelse(rowSums(data_car[c("All_wheel", "Rear_wheel")]) == 0, 1, 0)

# Создание категориальных переменных
data_car <- data_car %>%
mutate(
  Body_type = factor(case_when(
    Sport == 1 ~ 1,
    SportUtil == 1 ~ 2,
    Wagon == 1 ~ 3,
    Minivan == 1 ~ 4,
    Pickup == 1 ~ 5,
    Other == 1 ~ 6,
    TRUE ~ NA_integer_
  ), levels = c(1, 2, 3, 4, 5, 6), labels = c("Sport", "SportUtil", "Wagon", "Minivan", "Pickup", "Other"))
)

data_car <- data_car %>%
  mutate(
    Wheel_type = factor(case_when(
      All_wheel == 1 ~ 1,
      Rear_wheel == 1 ~ 2,
      Front_wheel == 1 ~ 3,
      TRUE ~ NA_integer_  
    ), levels = c(1, 2, 3), labels = c("All_wheel", "Rear_wheel", "Front_wheel"))
  )

head(data_car, 5) |>
 print_df()
```


1. ***Name*** - Название автомобиля - **качественный признак**
2. ***Sport*** - Спортивная машина (1=да, 0=нет) - **качественный признак**
Легкие,  обычно имеют мощные двигатели, способные развивать высокие скорости, чаще всего имеют задний или полный привод.
3. ***SportUtil*** - Внедорожник (тип кузова) (1=да, 0=нет) - **качественный признак**
Характеризуется высокой посадкой, вместительным салоном, большим клиренсом и возможностью полного привода. 
4. ***Wagon*** - Универсал (тип кузова) (1=да, 0=нет) - **качественный признак**
Характеризуется увеличенным багажным отсеком, обычно имеет передний или полный привод.
5. ***Minivan*** - Минивэн  (тип кузова) (1=да, 0=нет) - **качественный признак**
Характеризуется большим количеством места для пассажиров и багажа, наиболее характерен передний привод. Некоторые модели минивэнов предлагают неплохую экономию топлива, учитывая их размер и вместительность.
6. ***Pickup*** - Пикап  (тип кузова) (1=да, 0=нет) - **качественный признак**
Характеризуется мощными двигателями и возможностью заднего или полного приводов.  
7. ***All-wheel*** - Полный привод (1=да, 0=нет) - **качественный признак**
8. ***Rear-wheel*** - Задний привод (1=да, 0=нет) - **качественный признак**
9. ***Retail*** - Рекомендованная розничная цена в долларах (цена продажи диллером) - **количественный непрерывный**
10. ***Dealer*** - Закупочная цена для дилера в долларах - **количественный непрерывный**
11. ***Engine*** - Объем двигателя в литрах - **количественный дискретный**
12. ***Cylinders*** - Число цилиндров (=-1 для роторного двигателя) - **количественный дискретный**
13. ***Horsepower*** - Лошадиные силы - **количественный дискретный**
14. ***CityMPG*** - Ожидаемый пробег в милях на галлон топлива для автомобиля в условиях городского движения. - **количественный дискретный**
15. ***HW_MPG*** - Ожидаемый пробег в милях на галлон топлива для автомобиля в условиях движения по шоссе или трассе при постоянной скорости - **количественный дискретный**

В городском цикле обычно встречаются частые остановки, старты и пробки, что приводит к более частому использованию тормозов и ускорителей. Это может уменьшить экономию топлива.

В условиях шоссейного движения меньше остановок и меньше стартов, что может способствовать более высокой экономии топлива.

То есть ожидается, что HW_MPG > CityMPG.

16. ***Weight*** - Вес автомобиля в фунтах - **количественный непрерывный**
17. ***WheelBase*** -  Расстояние между передними и задними колесами в дюймах - **количественный дискретный**
18. ***Length*** - Длина автомобиля в дюймах - **количественный дискретный**
19. ***Width*** - Ширина автомобиля в дюймах - **количественный дискретный**


Были добавлены еще два столбца, которые соответствуют другому (то есть ни одному из представленных) типу кузова (***Other***) и переднему приводу (***Front_wheel***). 

Также были добавлены две категориальные переменные, отвечающие типу кузова (***Body_type***) и типу привода (***Wheel_type***).

Наблюдения Retail, Dealer, Engine, Horsepower, CityMPG, HW_MPG, Weight, WheelBase имеют хвост вправо, прологарифмируем их и построим графики зависимостей признаков. 

```{r chunk_name_2, fig.width=20, fig.height=13}
data_log <- data_car %>% 
  mutate_at(vars(Retail, Dealer, Engine, Horsepower, CityMPG, HW_MPG, Weight, WheelBase), ~log(.))

data_select <- data_log %>% dplyr::select(-Name, -Sport, -SportUtil,-Wagon, -Minivan, -Pickup, -All_wheel, -Rear_wheel, -Cylinders, -Other, -Front_wheel, -Body_type, -Wheel_type)

#create_ggpairs(data_select, density_diag = FALSE) 
```

Так как пропусков не так много, то заполним их медианным значением по каждому признаку.

```{r}
cols_to_fill <- c("CityMPG", "HW_MPG", "Weight", "WheelBase", "Length", "Width")
filled_cols <- na.aggregate(data_log[, cols_to_fill], FUN = median, na.rm = TRUE)
data_log[, cols_to_fill] <- filled_cols
```

## Результат факторного анализа

### Оценка количества факторов

#### Корреляционная плеяда

```{r}
data_fa <- data_log %>% dplyr::select(Retail, HW_MPG, WheelBase, Width, Length, Weight, Horsepower, Engine, CityMPG)

data_fa_std <- data_fa %>%
  mutate_at(vars(Retail:CityMPG), ~(.-mean(.))/sd(.))

cor_matrix <- cor(data_fa_std)

qgraph(cor_matrix, layout = "spring", 
       edge.color = ifelse(cor_matrix > 0, "#ee204d", "#324ab2"), 
       edge.width = abs(cor_matrix),
       vsize = 6, 
       label.cex = 0.9, 
       threshold = 0.7,
       title = "Корреляционная плеяда")
```

Можно выделить три скрытые переменные:

1. **Размеры машины**: объединяет признаки WheelBase, Length, Width; 

2. **Характеристики мотора** (мощность и экономичность): Weight, Engine, Horsepower, HW_MPG, CityMPG;

3. **Стоимость машины**: Retail. 


#### Параллельный анализ

Работает следующим образом:

- Создание случайных данных: Сначала создается набор случайных данных с такой же структурой, как исходные данные.

- Факторный анализ случайных данных: Затем проводится факторный анализ на этих случайных данных.

- Сравнение собственных значений: Собственные значения из факторного анализа реальных данных сравниваются с собственными значениями из факторного анализа случайных данных.

- Определение числа факторов: Число факторов -- это количество собственных значений реальных данных, которые больше, чем соответствующие собственные значения случайных данных.

```{r}
set.seed(1234) 
 
fa.parallel(data_fa_std, 
            fa = "fa",
            fm = "minres",
            show.legend = TRUE,
            main = "Scree Plot and Parallel Analysis")
```

На основе данного графика можно попробовать сделать трехфакторный анализ. 

Задача корректна, так как при $p=9$, $r=3$ неравенство выполняется:

$$\frac{(p-r)^2-(p+r)}{2}\geqslant 0 \quad \text{так как} \quad \frac{(9-3)^2-(9+3)}{2}=12.$$

### Трехфакторный анализ

```{r}
efa3_none <- fa(cor_matrix, 
               nfactors=3,
               rotate="none",
               fm="ml")
print(efa3_none, 
      cut = 0.5)
```

**Диаграмма факторных нагрузок**

```{r}
fa.diagram(efa3_none, cut=.5, simple = FALSE) 
```

При отсутствии вращения факторы неинтерпретируемы. 

#### varimax (ортогональное вращение)

Максимизация варимакс критерия соответствует максимизации дисперсий
квадратов нагрузок факторов. Тем самым теоретическая сложность фактора
уменьшается, нагрузки фактора близки к 0 или 1, и фактор можно наилучшим
образом проинтерпретировать. Нормализация факторных нагрузок в данном критерии устраняет различие между вкладами отдельных параметров пропорциональное их общностям.


```{r}
efa3_varimax <- fa(cor_matrix, 
               nfactors=3,
               rotate="varimax",
               fm="ml")
print(efa3_varimax, 
      cut = 0.5)
```


**Диаграмма факторных нагрузок**

```{r}
fa.diagram(efa3_varimax, cut=.5, simple = FALSE) 
```

**Интерпретация факторов**

ML3 (Размер): WheelBase, Length, Width, Weight, Engine -- признаки, связанные с размерами автомобиля.

ML2 (Производительность): Retail, Horsepower, Engine  -- признаки, связанные с производительностью автомобиля.

ML1 (Топливная эффективность): HW_MPG, CityMPG, Weight  -- признаки, связанные с топливной экономичностью.


#### oblimin (косоугольное вращение)

Oblimin использует алгоритм, который поворачивает факторы так, чтобы сумма квадратов внедиагональных элементов матрицы корреляций факторов была минимизирована. При этом не требуется, чтобы факторы были независимыми.

```{r}
efa3_oblimin <- fa(cor_matrix, 
               nfactors=3,
               rotate="oblimin",
               fm="ml")
print(efa3_oblimin, 
      cut = 0.5)
```


**Диаграмма факторных нагрузок**


```{r}
fa.diagram(efa3_oblimin, cut=.5, simple = FALSE) 
```


**Интерпретация факторов**

ML3 (Размер): WheelBase, Length, Width -- признаки, связанные с размерами автомобиля.

ML1 (Топливная эффективность): HW_MPG, CityMPG  -- признаки, связанные с топливной экономичностью.

ML2 (Производительность): Retail, Horsepower -- признаки, связанные с производительностью автомобиля.


### Двухфакторный анализ

```{r}
efa2_none <- fa(cor_matrix, 
               nfactors=2,
               rotate="none",
               scores="regression",
               fm="minires")
print(efa2_none, 
      cut = 0.4)
```

**Диаграмма факторных нагрузок**

```{r}
fa.diagram(efa2_none, cut=.5, simple = FALSE) 
```

Как и в случае с трехфакторным анализом, при отсутствии вращения факторы неинтерпретируемы. 


```{r}
efa2_varimax <- fa(cor_matrix, 
               nfactors=2,
               rotate="varimax",
               fm="minires")
print(efa2_varimax, 
      cut = 0.5)
```
#### varimax (ортогональное вращение)

**Диаграмма факторных нагрузок**

```{r}
fa.diagram(efa2_varimax, cut=.5, simple = FALSE) 
```


**Интерпретация факторов**

MR1 (Мощность и экономичность): Retail, Horsepower, Engine, Weight, CityMPG, HW_MPG -- все эти характеристики так или иначе связаны с мощностью автомобиля. Логично, что чем более мощная машина, тем скорее всего больше ее вес и стоимость, и тем меньше MPG.

MR2 (Габариты автомобиля): Engine, Weight, Length, WheelBase, Width -- характеристики, связанные с размерами машины.

#### oblimin (косоугольное вращение)


```{r}
efa2_oblimin <- fa(cor_matrix, 
               nfactors=2,
               rotate="oblimin",
               fm="minires")
print(efa2_oblimin, 
      cut = 0.5)
```


**Диаграмма факторных нагрузок**

```{r}
fa.diagram(efa2_oblimin, cut=.5, simple = FALSE) 
```
В данном случае факторы можно интерпретировать аналогично случаю вращения varimax.
