---
output: html_document
error: FALSE
warning: FALSE
---

```{r setup, include=FALSE}
knitr::opts_chunk$set(warning = FALSE, message = FALSE) 

library(readxl)
library(ggplot2)
library(dplyr)
library(zoo)
library(caret)
library(car)
library(stats)
library(readr)
library(DT)
library(formattable)
library(hrbrthemes)
library(tidyverse)
library(plotly)
library(GGally)
library(factoextra)

print_df <- function(df) {
  datatable(df, 
            options = list(scrollX = TRUE,  # Горизонтальная прокрутка
                           pageLength = 10, 
                           autoWidth = TRUE),
            class = 'display nowrap',       # Отключение переноса текста для удобной прокрутки
            rownames = FALSE)               # Отключение номеров строк 
}

create_ggpairs <- function(data, density_diag = TRUE, fig_width = 15, fig_height = 7) {
  if (density_diag) {
    ggpairs(data, diag = list(continuous = "densityDiag", discrete = "barDiag", na = "naDiag", mapping = aes(fill = "red")), fig.width = fig_width, fig.height = fig_height)
  } else {
    ggpairs(data, diag = list(continuous = "barDiag", mapping = aes(fill = "red")), fig.width = fig_width, fig.height = fig_height)
  }
}

```

## Анализ главных компонент данных car2004

#### Загрузка данных

```{r}
data_car <- read_excel("C:/Users/redmi/OneDrive/Документы/R analysis/car2004.xls", na = "*")
colnames(data_car) <- gsub("-", "_", colnames(data_car))

# Добавление доп.столбцов
data_car$Other <- ifelse(rowSums(data_car[c("Sport", "SportUtil", "Wagon", "Minivan", "Pickup")]) == 0, 1, 0)
data_car$Front_wheel <- ifelse(rowSums(data_car[c("All_wheel", "Rear_wheel")]) == 0, 1, 0)

# Создание категориальных переменных
data_car <- data_car %>%
mutate(
  Body_type = factor(case_when(
    Sport == 1 ~ 1,
    SportUtil == 1 ~ 2,
    Wagon == 1 ~ 3,
    Minivan == 1 ~ 4,
    Pickup == 1 ~ 5,
    Other == 1 ~ 6,
    TRUE ~ NA_integer_
  ), levels = c(1, 2, 3, 4, 5, 6), labels = c("Sport", "SportUtil", "Wagon", "Minivan", "Pickup", "Other"))
)

data_car <- data_car %>%
  mutate(
    Wheel_type = factor(case_when(
      All_wheel == 1 ~ 1,
      Rear_wheel == 1 ~ 2,
      Front_wheel == 1 ~ 3,
      TRUE ~ NA_integer_  
    ), levels = c(1, 2, 3), labels = c("All_wheel", "Rear_wheel", "Front_wheel"))
  )

head(data_car, 5) |>
 print_df()
```

1. ***Name*** - Название автомобиля - **качественный признак**
2. ***Sport*** - Спортивная машина (1=да, 0=нет) - **качественный признак**
Легкие,  обычно имеют мощные двигатели, способные развивать высокие скорости, чаще всего имеют задний или полный привод.
3. ***SportUtil*** - Внедорожник (тип кузова) (1=да, 0=нет) - **качественный признак**
Характеризуется высокой посадкой, вместительным салоном, большим клиренсом и возможностью полного привода. 
4. ***Wagon*** - Универсал (тип кузова) (1=да, 0=нет) - **качественный признак**
Характеризуется увеличенным багажным отсеком, обычно имеет передний или полный привод.
5. ***Minivan*** - Минивэн  (тип кузова) (1=да, 0=нет) - **качественный признак**
Характеризуется большим количеством места для пассажиров и багажа, наиболее характерен передний привод. Некоторые модели минивэнов предлагают неплохую экономию топлива, учитывая их размер и вместительность.
6. ***Pickup*** - Пикап  (тип кузова) (1=да, 0=нет) - **качественный признак**
Характеризуется мощными двигателями и возможностью заднего или полного приводов.  
7. ***All-wheel*** - Полный привод (1=да, 0=нет) - **качественный признак**
8. ***Rear-wheel*** - Задний привод (1=да, 0=нет) - **качественный признак**
9. ***Retail*** - Рекомендованная розничная цена в долларах (цена продажи диллером) - **количественный непрерывный**
10. ***Dealer*** - Закупочная цена для дилера в долларах - **количественный непрерывный**
11. ***Engine*** - Объем двигателя в литрах - **количественный дискретный**
12. ***Cylinders*** - Число цилиндров (=-1 для роторного двигателя) - **количественный дискретный**
13. ***Horsepower*** - Лошадиные силы - **количественный дискретный**
14. ***CityMPG*** - Ожидаемый пробег в милях на галлон топлива для автомобиля в условиях городского движения. - **количественный дискретный**
15. ***HW_MPG*** - Ожидаемый пробег в милях на галлон топлива для автомобиля в условиях движения по шоссе или трассе при постоянной скорости - **количественный дискретный**

В городском цикле обычно встречаются частые остановки, старты и пробки, что приводит к более частому использованию тормозов и ускорителей. Это может уменьшить экономию топлива.

В условиях шоссейного движения меньше остановок и меньше стартов, что может способствовать более высокой экономии топлива.

То есть ожидается, что HW_MPG > CityMPG.

16. ***Weight*** - Вес автомобиля в фунтах - **количественный непрерывный**
17. ***WheelBase*** -  Расстояние между передними и задними колесами в дюймах - **количественный дискретный**
18. ***Length*** - Длина автомобиля в дюймах - **количественный дискретный**
19. ***Width*** - Ширина автомобиля в дюймах - **количественный дискретный**


Были добавлены еще два столбца, которые соответствуют другому (то есть ни одному из представленных) типу кузова (***Other***) и переднему приводу (***Front_wheel***). 

Также были добавлены две категориальные переменные, отвечающие типу кузова (***Body_type***) и типу привода (***Wheel_type***).


#### Симметричность и выбросы

```{r chunk_name_1, fig.width=20, fig.height=13}
data_select <- data_car %>% dplyr::select(-Name, -Sport, -SportUtil,-Wagon, -Minivan, -Pickup, -All_wheel, -Rear_wheel, -Front_wheel, -Other, -Cylinders, -Body_type, -Wheel_type)

create_ggpairs(data_select, density_diag = FALSE) 
```

Наблюдения Retail, Dealer, Engine, Horsepower, CityMPG, HW_MPG, Weight, WheelBase имеют хвост вправо, прологарифмируем их и построим графики зависимостей признаков. 

```{r chunk_name_2, fig.width=20, fig.height=13}
data_log <- data_car %>% 
  mutate_at(vars(Retail, Dealer, Engine, Horsepower, CityMPG, HW_MPG, Weight, WheelBase), ~log(.))

data_select <- data_log %>% dplyr::select(-Name, -Sport, -SportUtil,-Wagon, -Minivan, -Pickup, -All_wheel, -Rear_wheel, -Cylinders, -Other, -Front_wheel, -Body_type, -Wheel_type)

create_ggpairs(data_select, density_diag = FALSE) 
```


Так как пропусков не так много, то заполним их медианным значением по каждому признаку.

```{r}
cols_to_fill <- c("CityMPG", "HW_MPG", "Weight", "WheelBase", "Length", "Width")
filled_cols <- na.aggregate(data_log[, cols_to_fill], FUN = median, na.rm = TRUE)
data_log[, cols_to_fill] <- filled_cols
```

## Результат PCA()

```{r}
library("FactoMineR")

data_pca <- data_log %>% dplyr::select(Retail, HW_MPG, WheelBase, Width, Length, Weight, Horsepower, Engine, CityMPG,   Cylinders, Body_type, Wheel_type)

res_car_pca <- PCA(data_pca, ncp = 9, quali.sup = c(10:12), graph = FALSE)
```
 
### Собственные числа 

```{r}
datatable(res_car_pca$eig)
```

### Собственные вектора (U)

$$U_i=\frac{F_i}{\sqrt{\lambda_i}}, \ \text{где} \  F_i -\text{вектор i-x факторных нагрузок.}$$

```{r}
car_eigenvalues <- res_car_pca$eig[, 1]
car_factor_loadings <- res_car_pca$var$coord
car_eigenvectors <- sweep(car_factor_loadings, 2, sqrt(car_eigenvalues), FUN = "/")

print_df(car_eigenvectors)
```

### Координаты признаков (Матрица факторных нагрузок F)

```{r}
print_df(res_car_pca$var$coord)
```


### Координаты индивидов (Матрица главных компонент Z)

$$Z_i=XU_i=\sqrt{\lambda_i}V_i.$$

```{r}
print_df(res_car_pca$ind$coord)
```

## Визуализация

#### Scree plot

```{r}
fviz_eig(res_car_pca, addlabels = TRUE, ylim = c(0, 80), barfill = '#ffa8af', barcolor = '#ffa8af')
```

Имеет смысл рассматривать первые две компоненты, так как они объясняют ~82% дисперсии.

#### Factor map

```{r}
fviz_pca_var(res_car_pca, col.var = "cos2",
             gradient.cols = c("#00AFBB", "#E7B800", "#FC4E07"), 
             repel = TRUE 
             )
```

Данный график показывает признаки и их корреляция с главными компонентами и корреляции признаков между собой.

Чем длинее стрелка, тем лучше признак представлен в пространстве первых двух главных компонент. В данном случае лучше всего представлены Weight, Horsepower, CityMPG, Length, Engine. 

**Интерпретация первых двух главных компонент**:

1. Соответствует общему размеру (габаритам и массе)  машины: чем машина больше, тем правее она будет расположена на плоскости первых двух главных компонент.

2. Дороговизна машины при фиксированном общем размере: чем дешевле машина при фиксированной первой координате, тем выше она будет расположена на плоскости первых двух главных компонент.


#### Biplot

**Группировка по Cylinders**

```{r}
fviz_pca_biplot(res_car_pca, 
                geom.ind = "point",
                pointsize = 3,
                col.var = 'darkblue',
                habillage = 10)
```

Логично, что чем больше у машины двигателей, тем она больше. 

**Группировка по Body_type**

```{r}
fviz_pca_biplot(res_car_pca, 
                geom.ind = "point",
                pointsize = 3.5,
                col.var = 'darkblue',
                habillage = 11)+
  ggpubr::color_palette("RdBu") 
```

Спортивные машины более дорогие при фиксированной первой координате (общем размере машины), поэтому большинство их располагается внизу графика. Машины типы Other -- можно сказать машины среднего ценового сегмента, расположение их в пространстве первых двух главных компонент подтверждает это. Минивэны являются более доступными машинами среди машин аналогичных размеров. 

**Группировка по Wheel_type**

```{r}
fviz_pca_biplot(res_car_pca, 
                geom.ind = "point",
                pointsize = 3,
                col.var = 'darkblue',
                habillage = 12)+
  ggpubr::color_palette("Set2") 
```

При фиксированном общем размере машины, в основном заднеприводные автомобили более дорогие, а переднеприводные -- более дешевые. 

**Выделяющиеся наблюдения**

```{r}
fviz_pca_ind(res_car_pca, col.ind  = 'darkblue')
```


```{r}
selected_rows <- data_car[c(69, 94, 70, 300, 297, 305, 304, 288, 278, 275, 276), ]
print_df(selected_rows)
```



- 69, 94, 70

Honda Civic Hybrid 4dr manual (gas/electric), Toyota Prius 4dr (gas/electric), Honda Insight 2dr (gas/electric) -- гибридные автомобили, имеют примерно одинакаовые габариты. Все три автомобиля относятся к классу компактных автомобилей, который обычно считается более доступным, чем среднеразмерные или полноразмерные автомобили. 

- 300

Ford Excursion 6.8 XLT -- один из самых больших внедорожников, которые когда-либо выпускались. Более доступный по сравнению с современными моделями аналогичных габаритов. 

- 297, 305, 304

Chevrolet Suburban 1500 LT, Hummer H2, GMC Yukon XL 2500 SLT -- внедорожники, не такие дорогие, как некоторые другие автомобили премиум-класса аналогичных размеров. 

- 288

Porsche 911 GT2 2dr -- спортивный автомобиль, среднеразмерный. Самый дорогой автомобиль в выборке. 

- 278 

Mercedes-Benz SLK32 AMG 2dr -- спортивный автомобиль, среднеразмерный. Среди автомобилей аналогичных размеров, является более дорогим. 

- 275, 276

Mercedes-Benz SL55 AMG 2dr, Mercedes-Benz SL600 convertible 2dr --  спортивные автомобили, имеют практически идентичные габариты, среднеразмерные. Среди машин аналогичных габаритов являются более дорогими.  


